【裁判字號】    95,易,1012
【裁判日期】    950627
【裁判案由】    竊盜
【裁判全文】
臺灣臺北地方法院刑事判決      九十五年度易字第一０一二號
公  訴  人  臺灣臺北地方法院檢察署檢察官
被      告  己○○
上列被告因竊盜案件，經檢察官提起公訴（九十五年度偵字第四
八七四號），因被告於準備程序進行中就被訴事實為有罪之陳述
，且所犯非死刑、無期徒刑、最輕本刑為三年以上有期徒刑之罪
或高等法院管轄第一審案件，經告知簡式審判程序之旨，並聽取
檢察官、被告之意見後，經本院合議庭裁定由受命法官獨任進行
簡式審判程序審理判決如下：
    主  文
己○○連續竊盜，累犯，處有期徒刑壹年肆月。
    事  實
一、己○○於民國九十一年間因竊盜案件，經臺灣基隆地方法院
    於九十一年三月二十五日以九十一年度基簡字第一九七號判
    處有期徒刑三月，如易科罰金，以三百元折算一日，於九十
    一年六月二十日易科罰金執行完畢，又同於九十一年間因竊
    盜案件，經本院於九十一年十月三十日以九十一年度易字第
    一０五六號判處有期徒刑七月確定，於九十二年五月二十五
    日入監服刑，同年十二月二十五日執行完畢出監，復因九十
    二年間所犯竊盜案件，經臺灣高等法院於九十三年三月九日
    以九十二年度上訴字第四五五八號判處有期徒刑一年，應於
    刑之執行前令入勞動場所強制工作三年確定（本罪尚未執行
    完畢，不構成累犯），又於九十三年間犯竊盜案件，經本院
    於九十四年一月二十一日以九十四年度簡字第一二三號判處
    有期徒刑四月，如易科罰金，以三百元折算一日，並經本院
    管轄簡易案件第二審之合議庭於九十四年五月二十日以九十
    四年度簡上字第三八號駁回上訴確定，於九十五年二月二十
    一日易科罰金執行完畢（本罪亦不構成累犯），仍不知悔改
    ，竟意圖為自己不法之所有，基於概括犯意，為下列行為：
  (一)九十四年十二月十四日十八時三十二分許，在臺北市○○區
    ○○路一一九巷十七弄十二號「法門服飾店」內，趁在店內
    購物之丙○○不注意之際，徒手竊取丙○○所有之皮包一個
    （內有證件及現金新臺幣〈下同〉一萬二千元），得手後離
    去，將皮包內之現金取出花用，皮包連同其內證件則隨手丟
    棄。
  (二)九十五年二月六日十四時許，在上址「法門服飾店」內，趁
    在店內購物之丁○○不注意之際，徒手竊取丁○○所有之皮
    夾一個（內有現金二萬九千元、信用卡二張、國民身分證、
    機車駕駛執照、健保卡各一張），得手後離去，並將皮夾內
    現金取出花用，皮夾連同其內證件則隨手丟棄。
  (三)九十五年二月二十日十五時五十七分許，在臺北市○○區○○路一一九巷二一號「二一服飾店」，趁在店內購物之甲○○不注意之際，徒手竊取甲○○所有之白色皮包一個（內有
    現金十萬六千元、白金項鍊一條、估價單一張、幸運符一只
    ），得手後將竊得之白色皮包藏置身上離去。
  (四)同日十六時三十分許，在臺北市○○區○○路一一九巷一弄
    十三號「ＯＪＯＣ服飾店」內，趁在店內購物之乙○○不注
    意之際，徒手竊取乙○○所有之皮包一個（內有現金一萬一
    千二百元、國民身分證、健保卡、汽車駕駛執照、機車駕駛
    執照、新光三越百貨公司禮券、臺新國際商業銀行信用卡、
    國泰世華商業銀行信用卡、中國信託商業銀行信用卡、郵局
    金融卡、復華商業銀行金融卡、彰化銀行金融卡各一張），
    得手後離去，並將皮包內之現金取出藏置身上，皮包連同其
    內證件等物則隨手丟棄。
  (五)同日十七時十五分許，在上址「法門服飾店」內，趁在店內
    購物之戊○○不注意之際，著手打開戊○○皮包拉鍊伸手入
    皮包內行竊時，為該店店員陳佳玲當場發覺而未遂，經報警
    到場處理，於己○○身上查獲乙○○遭竊之現金一萬一千二
    百元、甲○○遭竊之白色皮包（內有現金十萬六千元、白金
    項鍊一條、估價單一紙、幸運符一只），進而查悉上情。
二、案經丙○○、丁○○、甲○○、乙○○、戊○○訴由臺北市
    政府警察局信義分局報告臺灣臺北地方法院檢察署檢察官偵
    查起訴。
    理  由
一、上開犯罪事實，業據被告己○○於警詢、偵查中及本院均坦
    承不諱（九十五年度偵字第四八七四號偵卷第十四至十八、
    五八、五九、八五頁、本院九十五年六月十三日準備程序筆
    錄、簡式審判筆錄），且有下列事證可稽：
  (一)上開事實欄一(一)犯罪事實，業據告訴人丙○○警詢、偵查中
    指訴明確（同偵卷第三十、三一、四一、八五頁），核與被
    告供述之犯罪情節相符，且有錄影帶翻拍照片四幀在卷可憑
    （同偵卷第四二、四三頁）。
  (二)上開事實欄一(二)犯罪事實，並據告訴人丁○○警詢中指陳在
    卷（同偵卷第二七至二九頁），與被告供述情節互核相符。
  (三)上開事實欄一(三)犯罪事實，亦據告訴人甲○○警詢、偵查中
    指訴詳確（同偵卷第二四至二六、三八、三九、八五頁），
    核與被告自白犯罪情節符合，且有贓物認領保管單一紙在卷
    可稽（同偵卷第四五頁）。
  (四)上開事實欄一(四)犯罪事實，並經告訴人乙○○警詢、偵查中
    指訴在卷（同偵卷第二二、二三、三五、八六頁），與被告
    自白犯罪情節，核屬一致，且有贓物認領保管單一紙（同偵
    卷第四六頁）、監視錄影帶翻拍照片二幀（同偵卷第三六、
    三七頁）在卷可資佐證。
  (五)上開事實欄一(五)犯罪事實，復經告訴人戊○○指訴詳確（同
    偵卷第十九至二一頁），並據證人陳佳玲警詢中證述在卷（
    同偵卷第三二至三四頁），核與被告自白犯罪情節相符。
  (六)此外，並有扣押物品目錄表一紙在卷可憑（同偵卷第四九頁
    ），綜上，本件事證明確，被告竊盜犯行堪予認定。
二、核被告上開事實欄一(一)至(四)所為，係犯刑法第三百二十條第
    一項之竊盜罪，被告上開事實欄一(五)所為，係犯同條第三項
    、第一項之竊盜未遂罪。被告先後多次犯行，時間緊接、方
    法相同，觸犯構成要件相同之罪名，顯係基於概括犯意反覆
    為之，為連續犯，應依刑法第五十六條之規定，以（竊盜既
    遂）一罪論，並加重其刑。被告於九十一年間因竊盜案件，
    經臺灣基隆地方法院以九十一年度基簡字第一九七號判處有
    期徒刑三月，如易科罰金，以三百元折算一日，於九十一年
    六月二十日易科罰金執行完畢，又同於九十一年間因竊盜案
    件，經本院以九十一年度易字第一０五六號判處有期徒刑七
    月確定，於九十二年五月二十五日入監服刑，同年十二月二
    十五日執行完畢，有臺灣高等法院被告前案紀錄表在卷可稽
    ，於五年以內再犯本件有期徒刑以上之罪，為累犯，應依刑
    法第四十七條之規定，遞加重其刑。爰審酌被告犯罪後雖坦
    承犯行，態度良好，惟被告有多次竊盜前案紀錄（如事實欄
    所載），此有臺灣高等法院被告前案紀錄表附於本院卷可查
    ，足見素行不佳，且本件犯行均係趁被害人在服飾店購物不
    注意之際下手行竊，嚴重影響社會治安，及被告犯罪之動機
    、目的、被告之智識程度等一切情狀，量處如主文所示之刑
    。
據上論斷，應依刑事訴訟法第二百七十三條之一第一項前段、第
二百九十九條第一項前段，刑法第五十六條、第三百二十條第一
項、第四十七條，罰金罰鍰提高標準條例第一條前段，判決如主
文。
本案經檢察官趙雪瑛到庭執行職務
中    華    民    國  九十五  年    六    月  二十七  日
                  刑事第五庭    法  官  高偉文
以上正本證明與原本無異。
如不服本判決，應於判決送達後十日內向本院提出上訴狀（應抄
附繕本）。告訴人或被害人如對於本判決不服者，應具備理由請
求檢察官上訴，其上訴期間之計算係以檢察官收受判決正本之日
期為準。
                                書記官  張華瓊
中    華    民    國  九十五  年    六    月  二十七  日
附錄本案論罪科刑法條全文
中華民國刑法第三百二十條
意圖為自己或第三人不法之所有，而竊取他人之動產者，為竊盜
罪，處五年以下有期徒刑、拘役或五百元以下罰金。
意圖為自己或第三人不法之利益，而竊佔他人之不動產者，依前
項之規定處斷。
前二項之未遂犯罰之。


司法院資訊處製作；財團法人民間司法改革基金會備份。
